# 请教处置子公司损益问题

提问人：yvonning1234 时间：2018-06-05 00:06:00
【例题·单选题】甲公司出售一子公司，收到现金 500 万元。该子公司的资产为1 000万元，其中现金及现金等价物为 510 万元；负债为 520 万元。甲公司当期期末编制的合并报表中，下列会计处理正确的是（A　）。 A.支付其他与投资活动有关的现金净额为 10 万元B.处置子公司及其他营业单位收到的现金净额为-10万元 C.处置子公司及其他营业单位收到的现金净额为 500 万元 D.支付其他与投资活动有关的现金净额为 510 万元
请教陈版和各位大牛，在该题中处置子公司，实际合并报表中是盈利了 20 万元，但是现金却减少 10 万元，那么消失的 30 万元是去哪个科目了？感谢！

回答人：chenyiwei
投资处置损益与处置导致的现金净减少之间没有必然联系。你所说的差额实际上来源于该子公司的非现金资产、负债之间的差额（490-520=-30）。